臺灣高雄地方法院刑事判決　　　　　　　96年度訴字第2001號
公　訴　人　臺灣高雄地方法院檢察署檢察官
被　　　告　乙○○
上列被告因毒品危害防制條例案件，經檢察官提起公訴（96年度
毒偵字第2873號），本院改依簡式審判程序審理，判決如下：
    主  文
乙○○施用第一級毒品，累犯，處有期徒刑拾月。扣案殘留第一
級毒品海洛因之注射針筒壹支，沒收銷燬之。
    事  實
一、乙○○前因毒品危害防制條例案件，經本院以91年度訴字第
    2225號判決、91年度易字第4414號判決，分別判處有期徒刑
    10月、6 月確定，並經本院以93年度聲字第1361號裁定，就
    上開2 案定應執行刑為有期徒刑1 年2 月；復同因毒品危害
    防制條例案件，經本院以93年度訴字第1482號判決，判處有
    期徒刑1 年確定，上開案件接續執行，於民國94年6 月21日
    假釋出監，嗣遭撤銷假釋，再度入監服刑，於95年8 月19日
    執行完畢。又曾因施用毒品案件，經本院以91年度毒聲字第
    4666號裁定令入戒治處所施以強制戒治，復經本院以92年度
    毒聲字第2144號裁定停止戒治，於92年5 月6 日釋放出戒治
    處所，嗣於92年12月5 日戒治期滿執行完畢。詎其仍不知戒
    絕毒癮，明知海洛因業經公告列為毒品危害防制條例第2 條
    第2 項第1 款之第一級毒品，不得非法持有、施用，猶於前
    開強制戒治執行完畢釋放後5 年內，基於施用第一級毒品海
    洛因之犯意，於96年2 月28日下午1 時55分許回溯24小時內
    之某時點，在其位於高雄市○○區○○街1 號之住處內，以
    將第一級毒品海洛因加水置於針筒內注射手臂血管之方式，
    施用第一級毒品海洛因1 次。嗣於96年2 月28日上午11時20
    分許，經警持搜索票至其上開住所搜索，扣得殘留第一級毒
    品海洛因之注射針筒1 支，及玻璃球1 個，因而查悉上情。
二、案經高雄市政府警察局三民第一分局移送臺灣高雄地方法院
    檢察署檢察官偵查起訴。
    理  由
一、按本件被告乙○○所犯係死刑、無期徒刑、最輕本刑為3 年
    以上有期徒刑以外之罪，其於準備程序就前揭被訴事實為有
    罪之陳述，經受命法官告知簡式審判程序之旨，並聽取其與
    公訴人意見後，本院認無不得或不宜改依簡式審判程序進行
    之處，爰依刑事訴訟法第273 條之1 第1 項、第284 條之1
    ，裁定本件由受命法官獨任進行簡式審判程序，合先敘明。
二、前揭犯罪事實，業據被告於本院審理中坦承不諱，且其前開
    為警查獲後，採集尿液送檢之檢驗結果，係呈施用第一級毒
    品海洛因後所會產生之嗎啡陽性反應，有高雄市立凱旋醫院
    96年3 月12日第A00000000 號濫用藥物尿液檢驗報告在卷可
    稽，而扣案之注射針筒1 支，經送高雄醫學大學附設中和紀
    念醫院鑑驗結果，其內亦殘留有第一級毒品海洛因成分，有
    該院96年6 月5 日第0000-000號檢驗報告附卷足佐（上開被
    告以外之人於審判外所為之書面陳述，因本件已改行簡式審
    判程序，依刑事訴訟法第159 條第2 項之規定，應具有證據
    能力），則被告前開自白顯與事實相符，堪以採信，本件事
    證明確，被告前揭犯行，洵堪認定。另被告曾因施用毒品案
    件，經本院以91年度毒聲字第4666號裁定令入戒治處所施以
    強制戒治，復經本院以92年度毒聲字第2144號裁定停止戒治
    ，於92年5 月6 日釋放出戒治處所，嗣於92年12月5 日戒治
    期滿執行完畢等情，有臺灣高等法院被告前案紀錄表在卷可
    憑，則被告於強制戒治執行完畢釋放後，5 年內再犯本件施
    用第一級毒品海洛因之犯行，依法自應予以追訴處罰。
三、按海洛因係毒品危害防制條例第2 條第2 項第1 款所稱之第
    一級毒品，故核被告所為，係犯該條例第10條第1 項之施用
    第一級毒品罪。被告持有第一級毒品海洛因後，進而施用，
    其持有之低度行為應為施用之高度行為所吸收，不另論罪。
    被告有犯罪事實欄所載之前科紀錄，有前開臺灣高等法院被
    告前案紀錄表在卷可稽，其受有期徒刑執行完畢，5 年內故
    意再犯本件最重本刑為有期徒刑以上之罪，為累犯，應依刑
    法第47條第1 項規定加重其刑。爰審酌被告經強制戒治後，
    尚未能戒絕毒癮，足證前開保安處分措施實難矯治其惡性，
    惟念其犯後坦承罪行，態度良好，而所犯係自戕行為，尚未
    對他人造成實害，復參以其先前因施用毒品案件遭論罪科刑
    之次數、為本件犯行期間遭查獲之次數等一切情狀，量處如
    主文所示之刑，以示儆懲。扣案之1 支注射針筒殘留有第一
    級毒品海洛因成分之事實，已如前述，而毒品與其附著物品
    無法完全分析剝離乙節，則經法務部調查局以93年3 月19日
    調科壹字第09300113060 號函釋在案，並為本院職務上已知
    之事實，是前開注射針筒與其內所殘留之第一級毒品海洛因
    ，應整體視為查獲之第一級毒品海洛因，依毒品危害防制條
    例第18條第1 項前段之規定，諭知沒收銷燬之。至扣案之玻
    璃球1 個，並無證據證明與被告前開犯行有何關連，爰不為
    沒收銷燬或沒收之宣告，附此敘明。
據上論斷，應依刑事訴訟法第273 條之1 第1 項、第284 條之1
、第299 條第1 項前段，毒品危害防制條例第10條第1 項、第18
條第1 項前段，刑法第11條、第47條第1 項，判決如主文。
本案經檢察官甲○○到庭執行職務。
中　　華　　民　　國　　96　　年　　6 　　月　　15　　日
                  刑事第五庭    法　官 陳君杰
以上正本證明與原本無異。
如不服本判決，應於判決送達後10日內，向本院提出上訴狀。
中　　華　　民　　國　　96　　年　　6 　　月　　15　　日
                                書記官 陳昱良
附錄本判決論罪科刑之法條：
毒品危害防制條例第10條第1 項
施用第一級毒品者，處6 月以上5 年以下有期徒刑。
